臺灣桃園地方法院刑事判決　　　　　　　94年度訴字第1071號
公　訴　人　臺灣桃園地方法院檢察署檢察官
被　　　告　丙○○
　　　　　　　　　　（現在臺灣桃園看守所羈押中）
指定辯護人　本院公設辯護人甲○○
上列被告因毒品危害防制條例案件，經檢察官提起公訴（九十四
年度偵字第六八二二號），及移送併案審理（九十四年度偵字第
八五六一號），本院判決如下：
    主  文
丙○○共同連續販賣第二級毒品，處有期徒刑柒年貳月。扣案之
甲基安非他命壹顆、愷他命貳瓶（分別實秤毛重一點九五二公克
、一點七四一公克）、MDMA貳貳捌顆，均沒收銷燬之；扣案之分
裝袋貳玖伍只、分裝罐貳伍零個均沒收。犯罪所得新臺幣拾壹萬
壹仟元沒收之，如全部或一部不能沒收時，以其財產抵償之。
    事  實
一、丙○○明知亞甲基雙氧甲基安非他命（MDMA，俗稱搖頭丸或
    快樂丸，以下稱MDMA）、甲基安非他命（Methamphetamine
    ）業經公告列為毒品危害防制條例所管制之第二級毒品；愷
    他命（Ketamine）則經公告列為該條例所管制之第三級毒品
    ，均不得非法販賣，竟意圖營利，並基於概括犯意，單獨或
    與丁○○基於販賣第二、三級毒品之犯意聯絡，由丙○○於
    民國九十三年間，經不詳管道取得不詳數量之甲基安非他命
    、MDMA及愷他命後，自九十三年八月間起至九十四年三月間
    ，以約一週平均一次之頻率，販賣不詳數量之MDMA及愷他命
    予丁○○，每次約為新臺幣（下同）二千元。又自九十三年
    八月間起至九十四年四月十一日止，由丙○○將不詳數量之
    MDMA、愷他命交予丁○○保管，由丁○○聽候其指示販售，
    待其出售並將得款交予丙○○後，再由丙○○交付其差價，
    以為報酬，並因此販售不詳數量之MDMA及愷他命予十名真實
    姓名年籍不詳之人，其中三次價格為一萬元、二次為七千元
    、五次為三千元。又丙○○於九十四年三月十二日，在桃園
    縣桃園市○○○路好樂迪KTV 附近某處，將甲基安非他命（
    誤認為MDMA）一顆、愷他命二瓶交予丁○○保管，由丁○○
    聽候其指示販售，雙方並約定MDMA（實際為甲基安非他命）
    一顆之成本價錢為三百元，愷他命二瓶，依純度不同分別為
    八百元、一千一百元，待其出售並將得款交予丙○○後，再
    由丙○○交付其差價，以為報酬，嗣於同日晚間，乙○○偕
    同友人「廖家文」（音譯）打算購買毒品前往舞廳助興，而
    由認識丙○○但不認識丁○○之「廖家文」以電話聯絡丙○○購毒，丙○○即告知請渠等逕行以電話聯絡丁○○交付毒
    品。「廖家文」復以丙○○告知之電話號碼聯絡上丁○○，
    雙方約定於桃園縣桃園市○○路一九九號獅子王舞廳騎樓處
    見面，碰面時，雙方談妥以MDMA一顆四百元、愷他命二瓶，
    分別一千一百元、一千三百元之代價，丁○○隨即進入舞廳
    內取出上開第二、三級毒品，而於九十四年三月十三日凌晨
    一時五十五分許，再度至舞廳騎樓處交付上開毒品予乙○○
    、「廖家文」，由乙○○收受該毒品，但未及付款時，即為
    警當場查獲，並扣押得甲基安非他命（雙方誤認為MDMA）一
    顆、愷他命二瓶（分別實秤毛重一點九五二公克、一點七四
    一公克），「廖家文」則趁隙逃逸。又丙○○於九十四年四
    月十日十五時許，在桃園縣桃園市○○○路交流道路邊，向
    真實姓名年籍不詳綽號「阿哲」之成年男子，以一顆三百元
    ，購買MDMA共二二八顆，竟基於上開意圖販賣之概括犯意而
    持有上開毒品，於翌日（即十一日）二十二時三十五分許，
    在桃園縣桃園市○○○路二段八十巷二七號「蘇活汽車旅館
    」一一一號房內為警查獲，扣得MDMA二二八顆、分裝袋二九
    五只、分裝罐二五０個。
二、案經桃園縣政府警察局桃園分局報告臺灣桃園地法院檢察署
    檢察官偵查起訴及移送併案審理。
    理  由
一、訊據被告丙○○固坦承有於前揭時地為警查獲及向綽號「阿
    哲」之人購買上開MDMA之事實，惟矢口否認有何販賣毒品安
    非他命、MDMA及愷他命之行為，辯稱：所購買之MDMA係供自
    己施用云云。惟查，上揭犯罪事實業據證人丁○○於本院審
    理中證稱：（問：是否在九十四年三月十三日因販賣毒品而
    被查獲？）是，（問：請敘述被查獲過程？）乙○○與他朋
    友打電話給我，說要拿毒品，我就跟他們約在獅子王舞廳的
    隔壁的頂好超市門口，我們就碰面後，我就把毒品拿給他，
    在交易後，警察就出現了，... （問：是否有人叫你去賣毒
    品給乙○○？）有，就是被告，我是在十二日號晚上接到被
    告的電話，在電話中說，等一下會有人打電話給我，要跟我
    拿毒品。... （問：就跟乙○○交易價格部分，是否有跟被
    告討論或回報過？）有。就是被告報給我的價格，我報給乙○○，乙○○說好以後，我有跟被告回報，以他所定的價格
    成交。...（問：你跟被告買過幾次毒品？）我不記得，（
    問：何時開始跟被告買毒品？）九十三年八月間，（問：你
    跟他買那類毒品？）愷他命、MDMA，有時買愷他命，有時買
    MDMA，有時二者皆有買。（問：從九十三年八月間到九十四
    年三月間你被抓到，你平均跟被告買幾次毒品？）平均一星
    期一次，一次二千元。... （問：你說曾經幫被告跑腿，共
    幾次？）十次左右，（問：何謂跑腿？有無包括收錢？）幫
    被告送毒品及收回對方買毒品的錢，（問：每次收錢都收多
    少錢？）一萬元的有三到四次，七、八千的則有二次，最少
    是收三、四千元，（問：每次送貨都是MDMA、愷他命二種毒
    品都送？）不一定。有時只拿愷他命，也有拿愷他命及MDMA
    ，並無單獨拿MDMA，（問：送貨地點？）都在桃園市區內，
    我記得比較多次的交貨地都是在桃園火車站附近，（問：這
    十次跑腿的時間？）都是在九十三年八月間到九十四年四月
    十一日之間等語（詳本院九十四年九月二十八日審判筆錄第
    三、四、六至十頁），又於本院九十四年度訴字第八七四號
    刑事案件審理中供稱：賣毒品予乙○○是有賺差價的，MDMA
    一顆賺一百元，愷他命一瓶賺二百元。... 我拿MDMA、愷他
    命給乙○○的價錢是MDMA一顆四百元，愷他命一罐一千一百
    元、一罐一千三百元，... 我與被告拿MDMA與愷他命都不用
    先付錢，賣完再跟他算帳等語屬實（詳本院九十四年度訴字
    第八七四號刑事卷宗九十四年五月三十一日準備程序筆錄第
    三、四頁，九十四年七月十四日審判筆錄第七、八頁）；而
    證人丁○○上開證稱販賣毒品予乙○○部分核與證人乙○○
    於本院審理中證述向丁○○購買毒品之過程相符（詳本院九
    十四年九月二十日審判筆錄第四至五頁），及警員當場於乙○○身上扣得之甲基安非他命一顆、愷他命二瓶扣案可佐。
    又被告為警於九十四年四月十一日經警查獲後，分別於警詢
    、偵訊及法官審理羈押時，迭次自承查獲之毒品MDMA二二八
    顆係準備販賣之用等語（詳臺灣桃園地方法院檢察署九十四
    年度偵字第六八二二號偵查卷宗第十二、四六、五六頁），
    其事後翻異前詞，改稱係供自己施用購入，惟因其購入之
    MDMA共二二八顆，數量甚鉅，且又扣得分裝袋二九五只、分
    裝罐二五０個，顯見其應係意圖販賣而購入，其事後所辯無
    非意圖卸責，不足採信。
二、再毒品為我國公告之違禁物，法令明文禁止持有、販賣、轉
    讓，且依被告前開所述，上開毒品之價格不低，被告應不可
    能無償提供予他人使用。又查我國因受毒品之害極烈，故對
    於毒品之查禁亦嚴，為阻毒品之泛濫，乃對販賣毒品者臨以
    嚴刑，惟毒品仍無法禁絕，其原因實乃販賣毒品存有巨額之
    利潤可圖，故販賣毒品者，如非為巨額利潤，必不冒此重刑
    之險，是以販賣毒品者，無不出於營利之意。且證人丁○○
    已證稱被告先交付毒品予伊，伊聽候被告指示販賣毒品予他
    人後，再與被告結帳賺取差價，足證被告確有藉以營利之意
    。
三、上開於九十四年三月十三日經警查扣之毒品，經送請行政院
    衛生署管制藥品管理局鑑定結果：（一）黃褐色圓形錠，一
    面有刻痕，另一面有二支辣椒圖案，檢出Methamphetamin e
    （甲基安非他命）、Lidocaine （局部麻醉劑）及Caffeine
    （咖啡因）成分；（二）透明塑膠瓶，內裝白色粉末，實秤
    毛重一點九五二公克，檢出Ketamine（愷他命）、Acetamin
    ophen （鎮熱解痛劑）及Caffeine成分；（三）透明塑膠瓶
    ，內裝褐色粉末，實秤毛重一點七四一公克，檢出Ketamine
    、Acetaminophe n及Caffeine成分等情，有該局管檢字第０
    九四０００六０四一號檢驗成績書一紙在卷可考；又於九十
    四年四月十一日經警查獲之毒品，亦經送請行政院衛生署管
    制藥品管理局鑑定結果：（一）深灰色圓形錠，一面有H 字
    樣，二一六顆，檢出MDMA、MDEA及Caffeine（咖啡因）成分
    ；（二）橘色圓形錠，一面有CU字樣，二顆，檢出MDMA及出
    Methamphetamine （甲基安非他命）成分；（三）黃色圓形
    錠，一面有Ｗ圖樣，一顆，檢出MDMA及MDEA成分；（四）土
    黃色圓形錠，一面有蝴蝶圖樣，九顆，檢出MDMA、MDEA及
    Methamphetamine （甲基安非他命）成分，有該局管檢字第
    ０九四０００四二七四號檢驗成績書一紙在卷可考。足見被
    告所販售予乙○○及意圖販賣而購入者，分別係毒品危害防
    制條例所管制之第二級毒品甲基安非他命、MDMA及第三級毒
    品愷他命。查甲基安非他命（Methamphetamine）屬 行政院
    公告之第二級毒品中第89項毒品，而MDMA屬同級毒品中第83
    項之毒品，二者項目不同，雖被告、丁○○誤認所販賣之「
    甲基安非他命」為「MDMA」，惟兩者均屬毒品危害防制條例
    管制之第二級毒品，該客體之誤認，尚不構成構成要件錯誤
    之情，仍無礙於被告販賣第二級毒品之主觀犯意，及進而販
    賣之構成要件行為，附此敘明。綜上所述，本件事證明確，
    被告犯行已堪認定，自應予依法論科。
四、按MDMA、甲基安非他命均為毒品危害防制條例所管制之第二
    級毒品，愷他命則係同條例所管制之第三級毒品，均不得販
    賣。核被告上開販賣甲基安非他命、MDMA及愷他命之所為，
    係犯毒品危害防制條例第四條第二項之販賣第二級毒品罪及
    同條第三項之販賣第三級毒品罪。被告與共犯丁○○二人間
    就上開自九十三年八月間起至九十四年四月十一日止，分別
    販賣毒品予真實姓名年籍不詳之人十名，及九十四年三月十
    三日販賣毒品予乙○○及其友人之犯行，有犯意聯絡及行為
    分擔，為共同正犯。被告販入後意圖販賣而持有第二級、第
    三級毒品之低度行為，為販賣之高度行為所吸收，不另論罪
    。又被告先後多次販賣第二、三級毒品之行為，時間緊接，
    所犯構成要件相同之罪名，為連續犯，均應依刑法第五十六
    條連續犯之規定論以一罪，除販賣第二級毒品法定刑無期徒
    刑不得加重外，就其餘有期徒刑及罰金刑部分加重其刑。被
    告同時販賣第二級、第三級毒品，一行為觸犯數罪名，為想
    像競合犯，應從較重之販賣第二級毒品論處。爰審酌毒品均
    具成癮性，施用者多難以自拔，時有為求施用毒品而另涉刑
    案，其危害社會治安甚鉅。被告為求個人私利，不惜鋌而走
    險，販賣毒品以營利，其心可議，兼衡其所販入毒品之數量
    甚鉅，所販賣者兼有第二級、第三級毒品，所生之危害匪淺
    ，惟其所販賣時間非長，惟其犯後飾詞卸責、態度不佳等一
    切情狀，量處如主文所示之刑，以示懲儆。
五、扣案之甲基安非他命一顆、愷他命二瓶（分別實秤毛重一點
    九五二公克、一點七四一公克）、MDMA二二八顆，均檢出上
    開毒品成分，有前揭行政院衛生署管制藥品管理局檢驗成績
    書二份在卷可佐，均應依毒品危害防制條例第十八條第一項
    前段規定，諭知沒收銷燬之。另扣案之分裝袋二九五只、分
    裝罐二五０個因未使用，然被告既有分裝毒品販賣之事實，
    則上開分裝袋、分裝罐應係被告預備用以分裝販賣之物，應
    依刑法第三十八條第一項第二款宣告沒收。至於扣案之白色
    粉末（實秤毛重一二一點六零公克），經送行政院衛生署管
    制藥品管理局檢驗，僅檢出Acetaminophen （鎮熱解痛劑）
    成分，顯與本件販賣毒品無關，爰不予宣告沒收。另丁○○
    自九十三年八月間起至九十四年三月十三日止，以每週一次
    之頻率向被告購買毒品，每次約購買二千元，以有利於被告
    計，丁○○應共向被告購買二十六次，為五萬二千元；另自
    九十三年八月間起至九十四年四月十一日止，不詳姓名年籍
    之人十名分別向被告購買毒品，其中一萬元的有三到四次，
    七、八千元的則有二次，最少則有三、四千元，以有利於被
    告計為一萬元三次、七千元二次、三千元五次，合計為五萬
    九千元，以上共計十一萬一千元，應依毒品危害防制條例第
    十九條第一項宣告沒收，併諭知如全部或一部不能沒收時，
    以其財產抵償之。至於被告販賣MDMA（實為甲基安非他命）
    一顆、愷他命二瓶之金額，因乙○○尚未交付，亦即被告尚
    未獲取利益，應無毒品危害防制條例第十九條第一項「因犯
    罪所得之財物」應予沒收規定之適用。
據上論斷，應依刑事訴訟法第二百九十九條第一項前段，毒品危
害防制條例第四條第二項、第三項、第十八條第一項前段、第十
九條第一項，刑法第十一條前段、第二十八條、第五十六條、第
五十五條、第三十八條第一項第二款，判決如主文。
本案經檢察官柯怡如到庭執行職務。
中　　華　　民　　國　　94　　年　　10　　月　　12　　日
                  臺灣桃園地方法院刑事第五庭
                      審判長法  官  潘政宏
                            法  官  周炳全
                            法　官　張明儀
以上正本證明與原本無異。
如不服本判決，應於判決送達後10日內向本院提出上訴狀（應附
繕本），上訴於臺灣高等法院。
  　　　　　　　　　　　　　書記官　吳瓊英
中　　華　　民　　國　　94　　年　　10　　月　　21　　日
本案論罪科刑法條：
毒品危害防制條例第4條第2項
製造、運輸、販賣第二級毒品者，處無期徒刑或 7 年以上有期徒
刑，得併科新臺幣 7 百萬元以下罰金。
製造、運輸、販賣第三級毒品者，處 5 年以上有期徒刑，得併科
新臺幣 5 百萬元以下罰金。
毒品危害防制條例第18條第1項
查獲之第一、二級毒品及專供製造或施用第一、二級毒品之器具
，不問屬於犯人與否，均沒收銷燬之；查獲之第三、四級毒品及
製造或施用毒品之器具，無正當理由而擅自持有者，均沒入銷燬
之。但合於醫藥、研究或訓練之用者，得不予銷燬。
毒品危害防制條例第19條第1項
犯第 4 條至第 9 條、第 12 條、第 13 條或第 14 條第 1 項、
第2 項之罪者，其供犯罪所用或因犯罪所得之財物，均沒收之，
如全部或一部不能沒收時，追徵其價額或以其財產抵償之。
為保全前項價額之追徵或以財產抵償，得於必要範圍內扣押其財
產。
